【裁判字號】    92,訴,171
【裁判日期】    920526
【裁判案由】    違反廢棄物清理法
【裁判全文】
臺灣新竹地方法院刑事判決                          九十二年度訴字第一七一號
    公  訴  人  臺灣新竹地方法院檢察署檢察官
    被      告  戊○○
    被      告  丁○○
    被      告  乙○○
右列被告等因違反廢棄物清理法案件，經檢察官提起公訴（九十二年度偵字第四七六
號、第五三八號、第五三九號），本院判決如左：
    主  文
戊○○共同未依廢棄物清理法規定領有廢棄物清除、處理許可文件，從事廢棄物清除
、處理，累犯，處有期徒刑壹年壹月。
乙○○共同未依廢棄物清理法規定領有廢棄物清除、處理許可文件，從事廢棄物清除
、處理，累犯，處有期徒刑壹年肆月。
丁○○共同未依廢棄物清理法規定領有廢棄物清除、處理許可文件，從事廢棄物清除
、處理，累犯，處有期徒刑壹年壹月。
    事  實
一、戊○○曾於民國八十五年間因竊盜案件，經臺灣高等法院判處有期徒刑六月確定
    ，於八十六年二月二十七日執行完畢；丁○○曾於八十五年間因殺人未遂案件，
    經桃園地方法院判處有期徒刑一年確定，於八十七年十月十四日縮短刑期執行完
    畢；乙○○曾於八十七年間因竊盜案件，經臺灣桃園地方法院判處有期徒刑一年
    確定，於八十九年十一月二十二日執行完畢。
二、戊○○、丁○○係父子，乙○○則係常為他人介紹廢棄物傾倒地點，其三人明知
    從事廢棄物清除處理業者，應向主管機關或中央主管機關委託之機關申請核發公
    民營廢棄物清除處理機構許可文件後，始得受託從事清除處理廢棄物業務，竟未
    依廢棄物清理法領有廢棄物清除處理許可文件，因戊○○因承包桃園縣龜山鄉陸
    光二村老舊房舍拆除工程，而產生大量建築廢棄物，為節省清除、處理廢棄物之
    費用，戊○○、丁○○、乙○○基於未依廢棄物清理法領有廢棄物清除、處理許
    可文件而從事廢棄物清除、處理之犯意聯絡及行為分擔，竟未委託持有前許可文
    件之廢棄物清理業者處理，於九十年九月十九日下午，先由戊○○指示丁○○，
    駕駛車號ＮＭ─九九三號營業用大貨車，由該工地載運該工地所產生之建築廢棄
    物，至其他地點傾倒，戊○○並指示丁○○，傾倒地點可與乙○○聯絡，丁○○
    即以行動電話與乙○○聯繫，由乙○○告知可至不知情之丙○○所有坐落於新竹
    縣關西鎮○○段一八六之一地號土地傾倒，並由乙○○駕車帶路，同日下午四時
    五十分許，至該土地附近，丁○○即交付提供土地費用現金新台幣四千元給乙○○，丁○○即駕車載送廢棄物進入該土地，而從事廢棄物清除、處理業務，尚未
    傾倒之際，為警當場查獲。
二、案經行政院環保署函請臺灣新竹地方法院檢察署檢察官偵查起訴。
    理  由
一、認定犯罪事實之證據及理由：
（一）、訊據被告戊○○、丁○○對於前揭時地，未領有廢棄物清除、處理許可文件
        而從事前揭陸光二村廢棄物清除、處理，並由被告乙○○提供傾倒廢棄物之
        地點，於尚未傾倒之際遭查獲之事實，均供承不諱，互核二人所供情節悉相
        符合，並經證人即負責查獲之新竹縣關西鎮公所清潔隊長甲○○在偵查中證
        述明確，復有現場照片四張在卷足憑，被告戊○○、丁○○之自白與事實相
        符，應可採信。
（二）、另被告乙○○雖承認曾介紹被告戊○○傾倒廢棄物之地點，但否認有本件違
        反廢棄物清理法之犯行，辯稱並未指示被告丁○○至該地傾倒廢棄物云云，
        惟查被告丁○○受被告乙○○之指示始駕駛前揭汽車載送廢棄物至坐落於新
        竹縣關西鎮之前開地點傾倒之事實，業據被告戊○○、丁○○在偵審中供承
        不諱，被告戊○○與被告乙○○係舊識，且被告乙○○供稱確曾提供被告戊○○廢棄物傾倒地點，且如無被告乙○○之指示及帶路，被告丁○○並非新
        竹縣關西鎮居民，其何以能到遭查獲之地點？被告戊○○、丁○○前揭供述
        內容應可採信，是以被告丁○○駕駛貨車載運廢棄物準備傾倒之地點應係被
        告乙○○提供，被告乙○○前揭辯解，與事實不符，自無可採。
    事證明確，被告戊○○、丁○○、乙○○共同未依廢棄物清理法規定領有廢棄物
    清除、處理許可證或核備文件，從事廢棄物清除、處理之犯行，均堪以認定。
二、論罪及科刑之理由：
（一）、查廢棄物清理法第四十六條第一項第四款就「未依第四十一條第一項規定領
        有廢棄物清除、處理許可文件，從事廢棄物貯存、清除、處理者」，在文義
        上，則除未領有上開許可證之「公、民營廢棄物清除、處理機構」外，當然
        包括原本即未具申請資格，不可能取得該項許可證或核備文件之「非公、民
        營廢棄物清除、處理機構」之自然人。自然人或法人未以公、民營機構之經
        營型態向地方主管機關申請核發許可證，即擅自從事廢棄物之貯存、清除或
        處理等行為，自仍應依同法第四十六條第一項第四款規定處罰之。是核被告
        戊○○、丁○○、乙○○未依廢棄物清理法第四十一條第一項規定領有廢棄
        物清除、處理許可文件，而從事廢棄物清除、處理之行為，均係犯廢棄物清
        法第四十六條第一項第四款之罪。
（二）、被告戊○○、丁○○、乙○○間就未依規定領有廢棄物清除、處理許可文件
        ，而從事廢棄物清除、處理之行為間，有犯意聯絡及行為分擔，為共同正犯
        。
（三）、被告戊○○曾於八十五年間因竊盜案件，經臺灣高等法院判處有期徒刑六月
        確定，於八十六年二月二十七日執行完畢；被告丁○○曾於八十五年間因殺
        人未遂案件，經桃園地方法院判處有期徒刑一年確定，於八十七年十月十四
        日縮短刑期執行完畢；被告乙○○曾於八十七年間因竊盜案件，經臺灣桃園
        地方法院判處有期徒刑一年確定，於八十九年十一月二十二日執行完畢。有
        臺灣高等法院被告全國前案紀錄表三份在卷可稽，被告戊○○、丁○○、乙○○受有期徒刑執行完畢後，五年內再犯有期徒刑以上刑之本件之罪，均為
        累犯，各依法加重其刑。
（四）、爰審酌被告戊○○、丁○○清運、處理廢棄物之數量、犯罪後坦承犯行、被
        告乙○○為謀私利、提供他人土地供傾倒棄物、犯罪後復否認犯行、犯罪所
        得之利益及其等犯罪之目的、手段、所生危害等一切情狀，分別量處如主文
        所示之刑。
據上論斷，應依刑事訴訟法第二百九十九條第一項前段，廢棄物清理法第四十六條第
一項第四款，刑法第十一條前段、第二十八條、第四十七條，判決如主文。
本案經檢察官邱朝智到庭執行職務
中      華      民      國    九十二    年      五      月    二十六    日
                                臺灣新竹地方法院刑事第二庭
                                              法  官  王  銘  勇
右正本證明與原本無異。
如不服本判決，應於判決送達後十日內向本院提出上訴狀( 應附繕本 )，上訴於臺灣
高等法院。
                                              書記官  鄭  敏  郎
中      華      民      國    九十二    年      五      月    二十六    日
附錄本案論罪科刑法條全文
修正後廢棄物清理法第四十六條第一項
有下列情形之一者，處一年以上五年以下有期徒刑，得併科新臺幣三百萬元以下罰金
：
一任意棄置有害事業廢棄物。
二事業負責人或相關人員未依本法規定之方式貯存、清除、處理或再利用廢棄物，致
  污染環境。
三未經主管機關許可，提供土地回填、堆置廢棄物。
四未依第四十一條第一項規定領有廢棄物清除、處理許可文件，從事廢棄物貯存、清
  除、處理，或未依廢棄物清除、處理許可文件內容貯存、清除、處理廢棄物。
五執行機關之人員委託未取得許可文件之業者，清除、處理一般廢棄物者；或明知受
  託人非法清除、處理而仍委託。
六公民營廢棄物處理機構負責人或相關人員、或執行機關之人員未處理廢棄物，開具
  虛偽證明。


司法院資訊處製作；財團法人民間司法改革基金會備份。
